臺灣板橋地方法院刑事裁定　　　　　　96年度聲減字第3918號
聲　請　人　臺灣板橋地方法院檢察署檢察官
受　刑　人　乙○○
上列受刑人因毒品等案件，經判決確定，聲請人聲請減刑暨定其
應執行之刑，及併諭知易科罰金之折算標準（96年度聲減字第36
27號），本院裁定如下：
    主  文
乙○○所犯如附表所示之罪，均減刑，詳如附表所載，應執行有
期徒刑柒月，如易科罰金，以銀元參佰元即新臺幣玖佰元折算壹
日。
    理  由
一、查受刑人乙○○於附表所示日期，犯如附表所列之罪，並經
    判處如附表所列之刑，均確定在案。茲聲請人以受刑人犯罪
    時間，均在中華民國96年4 月24日以前，所犯如附表所示各
    罪，合於減刑，聲請予以減刑暨定其應執行之刑，及併諭知
    易科罰金之折算標準。
二、按犯罪在中華民國96年4 月24日以前者，除本條例另有規定
    外，依下列規定減刑：三、有期徒刑、拘役或罰金，減其刑
    期或金額二分之一；又下列各罪，經宣告逾有期徒刑1 年6
    月之刑者，不予減刑：十五、…刑法第321 條之罪…；再，
    犯最重本刑為5 年以下有期徒刑以下之刑之罪，依本條例規
    定減為6 月以下有期徒刑、拘役者，應於為減刑裁判時，併
    諭知易科罰金折算之標準，中華民國九十六年罪犯減刑條例
    第2 條第1 項第3 款、第3 條第1 項第15款及同條例第9 條
    分別定有明文。再按，裁判確定前犯數罪均應減刑而未定執
    行刑者，仍應就各罪依第2 條規定減刑後，適用刑法第51條
    定其應執行之刑，同上條例第10條第1 項亦有明定。
三、次按，刑法第2 條第1 項規定：「行為後法律有變更者，適
    用行為時之法律。但行為後之法律有利於行為人者，適用最
    有利於行為人之法律」，依刑法第51條定應執行刑時，「裁
    判確定前犯數罪，其中一罪在新法施行前者，亦同（即亦應
    為新舊法比較）」，最高法院95年5 月23日第8 次刑事庭會
    議決議可資參照。查，受刑人乙○○係於裁判確定前犯如附
    表所列各罪，其中附表編號1 之施用第1 級毒品罪，係在刑
    法於95年7 月1 日修正施行前所犯，附表編號2 之共同攜帶
    兇器竊盜罪，則係在刑法於95年7 月1 日修正施行後所犯；
    至刑法第51條業於94年2 月2 日修正公布，並定自95年7 月
    1 日起施行。按修正前刑法第51條規定：「數罪併罰，分別
    宣告其罪之刑，依左列各款定其應執行者」，其中第5 款規
    定：「宣告多數有期徒刑者，於各刑中之最長期以上，各刑
    合併之刑期以下，定其刑期。但不得逾20年」，修正後刑法
    第51條第5 款規定：「宣告多數有期徒刑者，於各刑中之最
    長期以上，各刑合併之刑期以下，定其刑期。但不得逾30年
    」。茲以新舊法比較適用結果，修正後刑法並非較有利於受
    刑人，依刑法第2 條第1 項前段，仍應依修正前刑法，對於
    如附表所列各罪減得之刑，定其應執行之刑。
四、復按，於94年1 月7 日刑法修正施行前犯併合處罰數罪中之
    一罪，且該數罪均符合第41條第1 項得易科罰金之規定者，
    適用90年1 月4 日修正之刑法第41條第2 項規定，刑法施行
    法第3 條之1 第3 項定有明文；又，受刑人部分犯罪行為在
    舊法，部分犯罪行為在新法施行後，以舊法之折算標準較有
    利於行為人，應適用舊法之折算標準。查，本件受刑人所犯
    如附表所列之施用第1 級毒品、共同攜帶兇器竊盜等二罪，
    係跨越新舊法，且上開併合處罰之數罪，均符合刑法第41條
    第1 項得易科罰金之規定，自應適用90年1 月4 日修正之刑
    法第41條第2 項規定，雖其應執行之刑已逾6 月，仍得易科
    罰金。第查，附表編號1 之施用第1 級毒品罪、編號2 之共
    同攜帶兇器竊盜罪，經減刑後各為有期徒刑4 月、3 月又15
    日，均係得易科罰金之罪，自應各依原確定判決適用之法律
    ，諭知其易科罰金折算標準。從而，附表編號1 之罪，應依
    95年7 月1 日修正施行前之刑法第41條第1 項前段、廢止前
    罰金罰鍰提高標準條例第2 條等規定，併諭知如易科罰金，
    以銀元300 元即新臺幣900 元折算1 日；附表編號2 之罪，
    則依95年7 月1 日修正施行後之刑法第41條第2 項規定，併
    諭知如易科罰金，以即新臺幣1,000 元折算1 日。再，前揭
    併罰之二罪，其易科罰金折算標準有所不同，則據刑法第2
    條第1 項但書規定，自以銀元300 元即新臺幣900 元折算1
    日之標準為最有利於受刑人。綜上所述，本院審核無誤，應
    予准許，故就附表所列各罪均予以減刑，詳如附表所載，並
    依修正前刑法第51條第5 款、刑法第41條、廢止前罰金罰鍰
    提高標準條例第2 條等規定，定其應執行之刑及併諭知其易
    科罰金折算標準，均詳如主文欄所示。
五、爰依刑事訴訟法第220 條，中華民國九十六年罪犯減刑條例
    第2 條第1 項第3 款、第8 條第3 項、第9 條、第10條第1
    項、第12條，刑法第2 條第1 項，修正前刑法第41條、第51
    條第5 款，刑法施行法第3 條之1 第3 項，廢止前罰金罰鍰
    提高標準條例第2 條，現行法規所定貨幣單位折算新臺幣條
    例第2 條，裁定如主文。
中　　華　　民　　國　　96　　年　　8 　　月　　7 　　日
       　　　　　　     刑事第2 庭法　官　黎錦福
上列正本證明與原本無異。
如不服本裁定，應於裁定送達後5 日內向本院提出抗告狀。
                                  甲○○  蔡麗春
中　　華　　民　　國　　96　　年　　8 　　月　　7 　　日
附表：
受刑人乙○○減刑及定應執行之刑案件一覽表
┌────┬─────────────┬───────────────┐
│編　　號│            1             │              2               │
├────┼─────────────┼───────────────┤
│罪　　名│　　　施用第1級毒品       │    　共同攜帶兇器竊盜        │
├────┼─────────────┼───────────────┤
│宣 告 刑│有期徒刑8月。             │有期徒刑7月。                 │
├────┼─────────────┼───────────────┤
│所犯法條│毒品危害防制條例第10條    │ 刑法第28條、第321條第1項第3款│
│        │第1項                     │                              │
├────┼─────────────┼───────────────┤
│犯罪日期│95.06.23下午4時30分       │ 95.10.30                     │
│        │為警採尿前回溯24小時      │                              │
│        │內                        │                              │
├─┬──┼─────────────┼───────────────┤
│偵│機關│臺灣板橋地方法院檢察署    │臺灣板橋地方法院檢察署        │
│查│    │                          │                              │
│年├──┼─────────────┼───────────────┤
│度│案號│95年度毒偵字第4441號      │95年度偵字第26654號           │
│案│    │                          │                              │
│號│    │                          │                              │
├─┼──┼─────────────┼───────────────┤
│最│法院│臺灣板橋地方法院          │臺灣板橋地方法院              │
│後├──┼─────────────┼───────────────┤
│事│案號│95年度訴字第3203號        │96年度易字第758號             │
│實├──┼─────────────┼───────────────┤
│審│判決│95.12.22                  │96.05.04                      │
│  │日期│                          │                              │
├─┼──┼─────────────┼───────────────┤
│  │法院│臺灣板橋地方法院          │臺灣板橋地方法院              │
│確├──┼─────────────┼───────────────┤
│定│案號│95年度訴字第3203號        │96年度易字第758號             │
│判├──┼─────────────┼───────────────┤
│決│確定│96.01.22                  │96.05.04                      │
│  │日期│                          │                              │
├─┴──┼─────────────┼───────────────┤
│合於中華│第2條第1項第3款           │第2條第1項第3款               │
│民國九十│                          │                              │
│六年罪犯│                          │                              │
│減刑條例│                          │                              │
├────┼─────────────┼───────────────┤
│減刑刑期│有期徒刑4 月，如易科罰金，│有期徒刑3 月又15日，如易科罰金│
│暨易科罰│以銀元300 元即新臺幣900 元│，以新臺幣1,000 元折算1 日。  │
│金之折算│折算1 日。                │                              │
│標準    │                          │                              │
├────┼─────────────┼───────────────┤
│附    註│依原確定判決適用之法律，即│一、所犯雖係中華民國九十六年減│
│        │修正前刑法第41條第1 項前段│    刑條例第3 條第1 項第15款所│
│        │、廢止前罰金罰鍰提高標準條│    列之罪名，然其所受宣告之刑│
│        │例第2 條等規定，併諭知如易│    為有期徒刑7 月，未逾1 年6 │
│        │科罰金，以銀元300 元即新臺│    月，仍予以減刑。          │
│        │幣900 元折算1 日之標準，詳│二、依原確定判決適用之法律，即│
│        │如理由欄四之說明。        │    修正後刑法第41條第2 項規定│
│        │                          │    ，併諭知如易科罰金，以新臺│
│        │                          │    幣1,000 元折算1 日之標準，│
│        │                          │    詳如理由欄四之說明。      │
│        ├─────────────┴───────────────┤
│        │編號1 、2 所列犯罪，併合處罰之數罪，且跨越新舊法，應以舊法│
│        │之易科罰金折算標準較有利於受刑人，故就編號1 、2 所列各罪減│
│        │得之刑，合併定其應執行有期徒刑7 月，並依刑法施行法第3 條之│
│        │1 第3 項規定，適用修正前刑法第41條第2 項，併諭知易科罰金折│
│        │算標準如主文欄所示，詳如理由欄三、四之說明。              │
└────┴─────────────────────────────┘
